【裁判字號】    98,上重訴,11
【裁判日期】    980429
【裁判案由】    違反毒品危害防制條例
【裁判全文】
臺灣高等法院臺中分院刑事判決        98年度上重訴字第11號
上  訴  人
即  被  告  甲○○
選任辯護人  張慶宗律師
            何孟育律師
上列上訴人因違反毒品危害防制條例案件，不服臺灣彰化地方法
院97年度訴字第2298號中華民國98年1月21日第一審判決（起訴
案號：臺灣彰化地方法院檢察署97年度偵字第5463號），提起上
訴，本院判決如下：
    主    文
原判決撤銷。
甲○○犯所犯罪名及處刑如附表一所示。應執行有期徒刑貳拾伍
年。販賣所得共新臺幣貳拾萬柒仟元均沒收之，如全部或一部不
能沒收時，以其財產抵償之。
    犯罪事實
一、甲○○前因賭博罪，經臺灣彰化地方法院以84年度易字1192
    號判處有期徒刑5月，於民國84年7月28日易科罰金執行完畢
    ；又因賭博罪，經同院以89年度彰簡字第716號判處罰金
    1000銀元，於90年5月23日執行完畢；又因賭博罪經臺灣彰
    化地方法院檢察署檢察官以95年度緩字第825號為緩起訴處
    分，並執行緩起訴處分金新台臺幣6000元（不構成累犯）。
二、甲○○明知海洛因係屬毒品危害防制條例列管之第1級毒品
    ，不得非法持有販賣，且自己並不施用毒品，但竟為圖謀暴
    利，進而為下列販賣毒品之犯行：
  (一)於96年11月至12月間某日，由庚○○撥打甲○○持用之號碼
    0000000000或0000000000號行動電話（SIM卡及搭配之不詳
    序號空機，均未能證明為甲○○所有），相約在甲○○位於
    彰化縣鹿港鎮○○里○○路395號住處後門巷弄內，由庚○○囑託其妻己○○前去與甲○○接洽，甲○○先向己○○收
    取新台幣（下同）9萬5千元現金後，再指示己○○去旁邊不
    遠處之電線桿下拿取藏有半兩海洛因之香菸盒一個，以此方
    式販賣海洛因1次（另一次96年底甲○○以同樣方式販賣海
    洛因給庚○○之行為未經起訴）。
  (二)自97年3月初某日起至同年6月3日止，由丙○○撥打甲○○
    持用之0000000000號、000000000等電話（SIM卡及搭配使用
    之空機，均未能證明為甲○○所有），2人相約在台中市○
    區○○路2-138號7樓之16丙○○住處或彰化縣某處交易，丙○○以此方式，共向甲○○購買海洛因7次，其中2次均為價
    金2萬元購買1錢海洛因，另5次均為價金1萬元購買半錢海洛
    因。
  (三)97年5月21日，由戊○○以所持用之號碼0000000000號行動
    電話撥打甲○○持用之0000000000號行動電話（SIM卡及搭
    配使用之空機，未能證明為甲○○所有），2人相約在設於
    台中市○○路與振興路交岔口之工廠前，甲○○以2萬2千元
    之價格販賣海洛因1錢予戊○○。
三、案經臺灣彰化地方法院檢察署檢察官接獲線報，指揮彰化縣
    警察局刑警大隊實施通訊監察，並偵查後起訴。
    理  由
壹、證據能力部分
一、按被告以外之人於審判外之言詞或書面陳述，除法律有規定
    者外，不得作為證據；惟被告以外之人於偵查中向檢察官所
    為陳述，除顯有不可信之情況者外，得為證據，刑事訴訟法
    第159條第1項、159條之1第2項定有明文。蓋因檢察官與法
    官同為司法官署，且檢察官代表國家偵查犯罪，依法有訊問
    被告、證人及鑑定人之權力，且須對被告有利、不利之情形
    均應注意，況徵諸實務運作，檢察官實施刑事偵查程序，亦
    能恪遵法定程序之要求，不致有違法取證情事且可信度極高
    ，是被告以外之人前於偵查中已具結而為證述，除反對該項
    供述得具有證據能力之一方，已釋明「顯有不可信之情況」
    之理由外，不宜以該證人未能於審判中接受他造之反對詰問
    為由，即遽指該證人於偵查中之陳述不具證據能力，方符前
    揭法條之立法意旨。查本案證人己○○、丙○○、戊○○等
    人於檢察官偵查中所為之陳述，均經具結，證人己○○及丙○○於原審審理，丙○○於本院審理均未曾提及檢察官在偵
    查時有不法取供之情形，被告及其選任辯護人，亦未釋明上
    開供述有何顯不可信之情況，且該證人己○○、丙○○復分
    別於原審、本院進行交互詰問；另證人戊○○雖於原審因合
    法傳喚、拘提不到，致無法進行交互詰問，然其於偵查中之
    證言既經具結，又先後證述均屬一致，其於偵查中之證言具
    有證據能力，應可認定。
二、再按被告以外之人於檢察事務官、司法警察官或司法警察調
    查中所為之陳述，與審判中不符時，其先前之陳述具有較可
    信之特別情況，且為證明犯罪事實存否所必要者，得為證據
    ，刑事訴訟法第159 條之2 亦定有明文。
  (一)所謂「前後陳述不符」之要件，應就前後階段之陳述進行整
    體判斷，以決定其間是否具有實質性差異，惟無須針對全部
    陳述作比較，陳述之一部分有不符，亦屬之。而所謂「具有
    較可信之特別情況」之情形，亦應就前後陳述時之各種外部
    情況進行比較，以資決定何者外部情況具有可信性。若陳述
    係在特別可信之情況下所為，則虛偽陳述之危險性即不高，
    雖係審判外陳述，或未經被告為反對詰問、對質，仍得承認
    其有證據能力。所稱「外部情況」之認定，例示如下：
    1.時間之間隔：陳述人先前陳述是在記憶猶新的情況下直接
      作成，一般與事實較相近，事後即可能因記憶減弱或變化
      ，致有不清晰或陳述不符之現象發生。
    2.有意識的迴避：由於先前陳述時被告未在場，是陳述人直
      接面對詢問警員所為陳述較為坦然；事後可能因陳述人對
      被告有所顧忌或同情，因而在被告面前較不願陳述不利被
      告之事實。
    3.受外力干擾：陳述人單獨面對檢察事務官或司法警察（官
      ）所為之陳述，程度上較少會受到來自被告方面強暴、脅
      迫、詐欺、利誘或收買等外力之影響，其陳述較趨於真實
      。若被告在庭或有其他成員參與旁聽時，陳述人可能會本
      能的作出迴避對被告不利之證述，或因不想生事招惹麻煩
      乃虛構事實或進而否認以前之供述而為陳述。
    4.事後串謀：證人對警察描述其所親身經歷之情形，因較無
      時間或動機去編造事實，客觀上亦較難認與被告間有勾串
      情事，其陳述具有較可信性。但事後因特殊關係，雙方可
      能因串謀、請託而統一口徑；或事後情況變化，兩者從原
      先敵對關係變成現在友好關係，抑或業已由中取得利益等
      情形，其陳述即易偏離事實而較不可信。
    5.警詢或檢察事務官偵查時，有無辯護人、代理人或親友在
      場：如有上開親誼之人在場，自可期待證人為自由從容之
      陳述，其證言之可信度自較高。
    6.警詢或檢察事務官所作之偵查筆錄記載是否完整：如上開
      筆錄對於犯罪之構成要件、犯罪態樣、加重減輕事由或起
      訴合法要件等事實或情況，均翔實記載完整，自可推定證
      人之陳述，與事實較為相近，而可信為真實。
  (二)查本件證人庚○○、己○○、丙○○於警詢中及原審、暨丙○○於本院審理時之證述，雖有前後陳述不符之情形，本院
    審酌其等於警詢中之證述距案發日較近，當時記憶自較深刻
    ；且較無來自被告或其他成員同庭在場之壓力而出於虛偽不
    實之指證，或事後串謀而故為迴護被告之機會，揆諸上開說
    明，證人庚○○、己○○、丙○○等人於警詢中所為之陳述
    ，客觀上應具有較可信之特別情況（詳後述），且亦為證明
    犯罪事實存否所必要。再者，證人己○○、丙○○之警詢筆
    錄經原審當場提示調查，證人己○○、丙○○確認先前確有
    如此陳述，並引為證詞之一部份，給予被告及辯護人詰問之
    機會，已非傳聞證據。故其等於警詢中之證言自得為證據，
    而有證據能力，合先敘明。
三、按刑事訴訟法第159條之3第3款規定，被告以外之人於審判
    中「所在不明而無法傳喚或傳喚不到者」，其於檢察事務官
    、司法警察官或司法警察調查中所為之陳述，經證明具有可
    信之特別情況，且為證明犯罪事實之存否所必要者，得為證
    據。證人戊○○經原審兩度傳喚、囑託拘提均不到場，而其
    先前於97年6月9日警詢筆錄之陳述，確有特別可信之原因（
    詳後述），且為認定事實所必要，故其警詢筆錄之陳述，應
    有證據能力。
四、惟此僅係確定上開陳述有無證據能力而已，至該證據具有證
    據能力後，其證據力之強弱問題（指證明力），仍待法院綜
    合全辯論意旨及調查證據所得，依法認定之。本案其餘卷證
    ，公訴人、被告及辯護人均不爭執證據能力，是後述所引用
    證據之證據能力均無疑義，合先敘明。
貳、實體部分：
一、認定犯罪事實所憑之證據及理由
  (一)訊據上訴人即被告甲○○（下稱被告）於原審矢口否認有何
    販賣毒品海洛因之犯行，辯稱：我認識戊○○、丙○○、庚○○，但我沒有販賣海洛因。己○○確實有拿錢給我，有
    兩次，每次約3、4萬元，這是庚○○欠我的錢，但是我沒有
    叫己○○去拿香煙盒（見原審97年12月16日審理筆錄第7頁
    ，即原審卷三第41頁）。我沒有販賣毒品給丙○○，我有
    去過他的套房，但是丙○○要向我借錢，而且我們也沒有約
    在彰化見面過，我只有帶他去買衣服過（見原審97年9月5日
    準備程序筆錄第2頁，即原審卷一第31頁背面）。丙○○他
    欠我錢，利息錢沒有給我，總共欠我10萬多，他一次向我借
    10 萬元，加上利息10多萬，97年2、3月間向我借錢之後就
    都不還我，我常常向他要錢，所以他陷害我（見原審97年12
    月16日審理筆錄第22頁，即原審卷三第48頁背面）。97年
    5 月21日我確實有跟戊○○見面，因為他要向我借錢，我沒
    有借給他，他欠我3萬元但他那天才還給我1萬元，我拿了1
    萬元之後就發生口角衝突，我認為這是他陷害我的（見原審
    97年9月5日準備程序筆錄第2頁，即原審卷一第31頁背面）
    云云。嗣上訴本院後則改為部分認罪之表示，自承：「庚○○部份我幫他調9萬元的貨，我賣他9萬5千元，我賺他5千元
    ，丙○○我幫他調貨4次跟賣給庚○○一樣中間都有賺錢，
    每一次都賣1錢2萬元，我是向別人調1萬8千元，我另外賺2
    千元，地點都在丙○○住處，但沒有在彰化縣交易過，沒有
    賣過半錢的量，我每次調都是1錢，所以丙○○以前說賣他
    半錢1萬元是不對的。戊○○部份我賣他1次也是1錢數量，
    我跟他講我跟人家調的價錢就是2萬2千元，毒品交易不是每
    次的價錢都是一樣的，這次調貨我是向人家拿2萬元的貨，
    我另外賺2千元，所以賣給他2萬2千元云云（本院卷第51頁
    背面），而其於本院之選任辯護人則為其辯護稱：被告分別
    於96年11月、12間各販賣毒品海洛因1次予庚○○，而起訴
    書未認定販賣予庚○○之次數，該2次販賣海洛因予庚○○
    ，均在起訴範圍內，法院應一併審理；另被告僅販賣毒品海
    洛因予丙○○4次，並未在彰化縣某處販賣毒品予丙○○2次
    等語（本院卷第51頁背面、第65-66頁）。
  (二)按證人之陳述有部分前後不符，或相互間有所歧異時，或因
    記憶淡忘、或事後迴護被告、或因其他事由所致，究竟何者
    為可採，法院仍得本其自由心證予以斟酌，非謂一有不符或
    矛盾，即應認其全部均為不可採信；尤其關於行為動機、手
    段及結果等之細節方面，證人之證言，有時亦有予渲染之可
    能；然其基本事實之陳述，若果與真實性無礙時，則仍非不
    得予以採信（最高法院74年臺上字第1599號判例要旨、90年
    度臺上字第6078號判決要旨參照）；況認事採證、證據之取
    捨及證據證明力之判斷，俱屬事實審法院之職權，苟無違證
    據法則，自不能指為違法；是供述證據前後雖有差異或矛盾
    ，事實審法院非不可本於經驗及論理法則，斟酌其他情形，
    作合理之比較，定其取捨；其就供述證據之一部，認為真實
    者，予以採取，亦非法則所不許。因之，證人供述之證據，
    前後縱有差異，事實審法院依憑證人前後之供述證據，斟酌
    其他證據，本於經驗法則與論理法則，取其認為真實之一部
    ，作為論罪之證據，自屬合法（最高法院90年度臺上字第69
    43號判決要旨參照）。又按施用毒品者所稱其向某人買受毒
    品之指證，不得作為有罪判決之唯一證據，仍須調查其他必
    要之證據，以察其是否與事實相符。所謂必要之補強證據，
    固不以證明販賣毒品犯罪構成要件之全部事實為必要，但以
    與施用者之指證具有相當之關聯性為前提，其經與施用者之
    指證綜合判斷，已達於確信施用者之指證為真實者，得為有
    罪之認定。海洛因、甲基安非他命既係毒品，無論持有、施
    用、販賣，均屬違法，為治安機關所嚴查，乃眾所週知，是
    毒品交易通常係於隱密下進行，於通訊中亦鮮有明白直接以
    「毒品」、「海洛因」或「安非他命」等名稱或相近之用語
    稱之，幾均以暗語或彼此已有默契之含混語意而為溝通，則
    檢警合法執行通訊監察所得內容中，雖雙方未明示購買毒品
    ，苟無違背經驗法則及論理法則，仍得據以認定毒品交易行
    為之存在。販賣毒品因係一手交錢，一手交貨，過程匆促，
    對象不多，非必使用販賣工具或記載帳冊。此種交易方式，
    因交易時間短暫，未必有第三者知悉其情事，且茍非檢警事
    先獲知情報，甚難於交易現場當場查獲。法院固不應僅憑購
    買者片面之指證，據以認定被告販賣毒品之犯行，然購買者
    之指證在證據法則上既屬人證之一種，與被告之自白不得作
    為認定事實唯一證據之情形不同，如購買者之指證並無矛盾
    或瑕疵，亦未違背經驗法則與論理法則時，自不應僅因無法
    查得其他直接佐證，即對購買毒品者所為對販毒者不利之指
    證，全然捨棄不採。
  (三)販賣予證人庚○○部分：
    被告固於本院為認罪之表示，惟其於原審曾否認犯罪，且其
    於本院之認罪係供稱為庚○○調貨以賺差價云云，經查：
  1.證人（庚○○之妻）己○○於原審結證稱：「（你在97年2
    月19日警詢筆錄時及97年11月17日檢察官偵查中所說的有何
    意見？提示並告以要旨）我有這樣說。這是出於我的自由意
    識所陳述，警察對我沒有強暴、脅迫等不法行為。（何時認
    識甲○○？）我與他沒有很熟，他與我先生是朋友。…我先
    生都叫他『萬寶』。我認識『萬寶』也有5年的時間…（你
    說你都是去萬寶家美而美早餐店跟萬寶拿毒品，請詳述？）
    我不確定是否是毒品，我都是拿1個香煙盒，是我先生叫我
    拿錢給他，我就拿錢給他。他叫我把東西拿回來就好。兩次
    的金額1次都是6、7萬或7、8萬左右，我先生說不夠的錢後
    來再跟他算。（你在97年2月19日警詢筆錄說第1次半兩9萬5
    ，第2次1兩18萬5千，為何與你現在說的有點出入，你之前
    陳述比較清楚還是現在比較清楚？）應該都是一樣的。因為
    行情就是這樣，因為警察問我1兩大約多少錢，半兩大約多
    少錢。我當時是說我知道的行情價錢。這些行情價錢都是從
    我先生那邊聽來的。我先生拿給我的錢叫我拿給被告，我都
    沒有點，我直接拿給被告的。（香煙盒放置在電線桿的情形
    如何？被告當時如何交易的？）我不知道他如何放，我告訴
    被告這些錢是我先生叫我拿錢給你，被告叫我騎出去前面有
    1個電線桿有1個香煙盒叫我自己拿。我沒有打開香煙盒。（
    你作這些事情會不會很緊張？）當然。不緊張。（你於警詢
    說97年1月初，偵訊中又說是在年底，你的年底是何時？）
    就是羈押前新曆年前的年底。距離我1月23日被羈押前的年
    底，約在96年11、12月間，因為我記得我在羈押前約有1個
    多月沒有看到甲○○。」「（你在警詢、偵訊說你是交易毒
    品海洛因，為何你現在會改說不會定是毒品，你是否有壓力
    嗎？）我沒有壓力。我印象中我先生有跟他談過毒品的事情
    ，他們是合資或是向被告購買的我不瞭解。我自己沒有直接
    跟他買過，我沒有辦法確定那個就是毒品。（你從80幾年吸
    食毒品到這次購買毒品，你不知道香煙盒裡面是什麼？）我
    不是不知道，我是不確定那裡面是不是毒品。（你認為這樣
    的交易過程是否是買賣毒品？）證人不答（證人哭泣）。（
    你是否壓力很大？）沒有。」等語（見原審97年12月16日審
    理筆錄第3-7頁，即原審卷三第39-41頁背面），而原審法院
    亦於判決理由內詳為說明，依據原審直接審理所視，證人己○○於原審作證時，確實承受來自被告之壓力，說詞不無維
    護被告之處，對於所述在甲○○住家後面巷子之交易過程（
    在電線桿下拿香菸盒，另將現金交付甲○○），原審訊問其
    當時是否很緊張？己○○先脫口而出「當然」，隨即改稱「
    不緊張」，且己○○陳述並非不知道香菸盒裡可能藏有海洛
    因，只是陳稱自己沒有打開來看，所以不能肯定。然己○○
    自82年間就有煙毒前科、曾經觀察勒戒、強制戒治、因施用
    毒品被判徒刑（見原審卷一內己○○前科紀錄表，即原審卷
    一第128-135頁），97年1月23日為警搜索己○○與庚○○之
    住處，發現毛重8.4公克海洛因（見臺灣彰化地方法院檢察
    署97年度偵字第484號起訴書所載，附原審卷一第118頁背面
    ），以己○○多年施用毒品經驗，對於上述怪異的交易方式
    ，當知香菸盒中就是毒品，否則無須如此神秘緊張。又證人
    己○○於97年1月23日被搜索進而收押，並於97年2月19日警
    詢中陳述上述交易模式，並陳述毒品來源是「萬寶」男子，
    檢察官才進而鎖定被告進行偵查，故對於96年11、12月間之
    通訊資料已經不可能進行監聽蒐證，而被告甲○○亦不否認
    在住家後面巷弄間向己○○收取現金之事實，如果真的是「
    收取庚○○清償還款」，何需如此神秘？何不光明正大在家
    中收款？故證人己○○所述交易行為應即係交易毒品。又販
    毒交易時間，經證人己○○再三確認係97年1 月23日被羈押
    前一個多月發生，應係96年年底（即原審卷三第40頁正、背
    面）；而交易金額部分，己○○於警訊中陳述：半兩9萬500
    0元（見原審卷一內97年2月19日警詢筆錄，即原審卷一第14
    0頁），在檢察官偵訊中結證大致相同（見原審卷一內97 年
    11月7日偵訊筆錄，即原審卷一第280-281頁），並於審理中
    澄清其警詢中所稱「第2次1件18萬5000元」係稱行情為1兩
    市價18萬5000元，並非指第2次交易購買1兩，故證人己○○
    之陳述前後一致，並無瑕疵矛盾，至於其於原審證稱價金6
    、7萬元或7、8萬元，或係因時間已久記憶模糊，當以警偵
    訊中所述金額為準，故其警偵訊中證述，可堪採信。
  2.證人庚○○因罹患下咽喉癌，於97年10月3日原審另案（97
    年度訴字第966號案件）及原審本案審理期日時，已經不能
    言語，但可以用點頭、搖頭表示意見，經原審諭知具結義務
    及偽證處罰後，其以搖頭表示己○○先前證述（兩次在被告
    甲○○住家後面巷子交付現金給甲○○購買毒品）係不實在
    ，並以點頭表示自己從未叫己○○拿錢給被告甲○○，但經
    原審提示先前被告甲○○都已經承認有在巷弄間收到己○○
    交付兩次現金之陳述，證人庚○○發現無法自圓其說，只好
    雙手攤開，表示無法解釋（見原審97年12月16日審理筆錄第
    26-27頁，即原審卷三第50頁背面-51頁）。證人庚○○於原
    審審理中，維護被告甲○○之心意甚為明顯，並且與甲○○
    、己○○之陳述均相矛盾。而證人庚○○先前於97年2月25
    日警詢筆錄（彰警刑偵三字第0970031794號卷第42頁）中陳
    述：「（你太太己○○供稱你們所吸食、販賣之毒品來源是
    向綽號.. 『萬寶』之男子所購買是否屬實？）我確實曾向
    『萬寶』購買毒品海洛因，…。『萬寶』長的胖胖的，我都
    是以電話和他們連絡的。『萬寶』的連絡電話是0000-00000
    0、0000-000000。…（你如何向『萬寶購買毒品…？）我向
    『萬寶』購買毒品海洛因都是先以電話連絡後，再約定見面
    地點，多是約於他家後門的巷子內；每次交易『半件』價格
    約新台幣9萬5000元到10萬元不等。…（你所指的『半件』
    、『1件』是何意？）是指台斤『半兩』、『1兩』。（你太
    太己○○在被聲押後，你是否與『萬寶』仍有聯絡？）我與
    他仍有聯絡，他因為怕太太供出他，所以避居台中，詳細住
    處我不清處。」等語，而經比對原審職權調閱之通聯記錄，
    證人庚○○之家用電話000000000、手機0000000 000號，於
    97年2月11、13、15、16、20、22、23、24日仍與被告甲○○0000000000、0000000000號販毒手機有通聯（整理見97年
    10月31日筆錄第14-15頁，即原審卷一第248頁背面-249頁，
    及原審卷二內之通聯記錄），證人庚○○所述屬實，且具有
    特別可信性，應堪採信。
  3.被告及其於原審之選任辯護人於原審之辯解及辯護意旨雖以
    ：庚○○、己○○係因借貸糾紛而挾怨報復被告，並提出證
    人丁○○為證明。證人丁○○在原審審理中雖證稱：因為自
    己出獄後隔天起約為期一個月，住在庚○○家的樓上，看過
    被告甲○○向證人庚○○催討簽注六合彩之賭債6萬多元，
    共約兩、三趟，都是昨天簽今天討債，今天簽明天又來討債
    等語（見97年12月16日審理筆錄第8-12頁，即原審卷三第41
    頁背面-43頁背面），然證人丁○○係96年1月4日服刑至97
    年4月4日完畢，97年4月5日出獄（見原審卷三內丁○○之台
    灣高等法院在監在押紀錄表，即原審卷三第18-19頁），故
    證人丁○○看到97年4、5月間催討當期簽注之賭債，就與證
    人己○○97年2月19日警詢、庚○○97年2月25日警詢供述毫
    無關連，故不能藉此否定證人庚○○、己○○警詢筆錄之證
    明力。
  4.起訴書記載被告甲○○於「不詳時間」販賣海洛因給庚○○
    ，公訴檢察官雖補充稱應係「97年1月間」，雖與本院認定
    之「96年11、12月間某日」不同，但本院認定亦未超出起訴
    書所稱範圍，並無訴外裁判問題。又起訴書所稱交易地點「
    彰化縣鹿港鎮○○○路6之2號4樓附近巷子內」，公訴檢察
    官更正為「彰化縣鹿港鎮○○里○○路395號住處後門巷弄
    內」，但與起訴書所指之交易行為仍屬同一，屬於可更正之
    範圍，故准予更正。
  5.被告於上訴本院後，自承分別於96年11月、12間各販賣毒品
    海洛因1次予庚○○等語，而其於本院之選任辯護人亦為其
    辯稱：起訴書未認定販賣次數，該2次販賣海洛因予庚○○
    ，均在起訴範圍內，法院應一併審理云云。惟揆諸起訴書所
    載，雖其犯罪事實欄就被告販賣海洛因予與庚○○之時間，
    係記載於「不詳時間」，但對照被告販賣海洛因予戊○○、
    丙○○之情形以觀，起訴書犯罪事實欄就被告販賣海洛因予
    戊○○與庚○○部分，均未記載次數，僅於被告販賣海洛因
    予丙○○部分，明確認定自97年3月初某日起至同年6月6日
    止共計7次，而起訴書犯罪事實欄就被告販賣海洛因予戊○○部分，已明確認定販賣日期為97年5月21日，販賣1錢海洛
    因2萬2千元，則其販賣次數係1次，甚為明確，不生爭議，
    被告對此亦無爭執；同理，起訴書犯罪事實欄就被告販賣海
    洛因予庚○○部分，固未明確認定販賣日期，惟就其認定販
    賣半兩海洛因9萬5千元予庚○○以觀，其販賣次數亦僅1次
    甚明。而在常情上，犯罪行為僅「1次」者，並無須特別為
    次數之認定，此乃當然耳之事，只有在2次以上者，始須明
    確為次數之認定，起訴書就此之記載並未悖於常情。是原公
    訴意旨僅起訴被告販賣海洛因予庚○○1次，甚為明確，而
    原審及本院復據己○○於上開原審之證供而認定僅販賣1次
    ，且本案販賣毒品海洛因犯罪，屬數罪併罰關係（詳下述）
    ，則被告自承之第2次販賣毒品海洛因予庚○○部分，自不
    在原起訴範圍內，本院尚不得一併審理。
  (四)販賣給證人丙○○部分：
    被告固於本院坦認有為丙○○調貨而販賣毒品海洛因，惟僅
    承認4次，餘3次否認，且其於原審曾全部否認販毒，經查：
  1.證人丙○○前於96年12月18日停止強制戒治出所，97年6月6
    日被搜索並逮捕收押（見原審卷一第70-71頁之丙○○前科
    資料表），證人丙○○於97年6月6日（被逮捕當天）於檢察
    官偵訊中結證稱：「（你身上的毒品在何處買的？）我是向
    甲○○在彰化縣鹿港鎮頂番婆買的，我向他買1錢，這一次
    是他送到台中給我，上一次我是到彰化買的，也是買1錢。
    （你曾經到彰化跟甲○○買毒品再拿回台中？）是。。（你
    跟甲○○買過幾次毒品？）約7-8次。（你每次都買多少？
    ）有時買1萬元是半錢，1錢是2萬元。（你到彰化縣來買過
    幾次？）2次。」等語（見97年度偵字第5462號卷第21-23
    頁）。同日經原審法院羈押訊問時供稱：「（海洛因在何處
    購買？）在彰化縣鹿港鎮頂番婆，是跟甲○○購買的，我每
    次都是購買1萬到2萬元，我從97年1月起就跟他購買毒品，
    去他那邊購買2次，有時候是他送來台中給我。」等語（原
    審卷一第181頁），核與上開偵查中所結相符，顯見該偵查
    中之結證屬實。
  2.證人丙○○於原審審理中到庭作證時，雖然供證確實有上開
    偵訊筆錄中購買之次數、地點、金額等事實，並稱：「（偵
    訊筆錄）我有這樣說沒錯。」、「（甲○○帶你哪裡買海洛
    因？）因為有時候要去彰化的路我不熟，我忘記了。」、「
    應該是7、8次左右。有時候買半錢，有時候買1錢。通常買1
    萬元的時候比較多，兩萬元約有2、3次，其他都是1萬元的
    。」等語（見原審97年12月16日審理筆錄第14、19頁，即原
    審卷三第44頁背面、第47頁），但否認是向被告甲○○購毒
    ，而是由被告甲○○陪同前去向他人購毒（見同上筆錄第
    14-21頁，即原審卷三第44頁背面-48頁）。另證人丙○○於
    本院到庭結證，則又反覆其詞，先是證稱：伊在原審97年6
    月6日，並沒供述在彰化縣鹿港鎮頂番婆向甲○○毒品海洛
    因，我剛關出來不熟，所以有請甲○○幫伊調毒品；伊沒有
    在彰化縣向甲○○買過毒品海洛因，都是他拿到台中市○○
    路伊的住處來賣；伊在警詢、偵查、原審均供稱在彰化縣向
    被告買？97年6月6日早上警察將伊抓去，到下午伊毒癮發作
    ，伊在警詢、偵訊、原審法院羈押訊問均沒有供稱在彰化縣
    向被告買海洛因，他們問伊我是否這樣，伊就回答是啦是啦
    ，他們記什麼伊也看不懂；有時伊拜託林萬幫伊調2萬元，
    有時調幾千元。確定次數忘記了，約3、4次；在警詢、偵訊
    筆錄供稱7、8次，在彰化縣是2次，都是警察講話給伊跟，
    伊也不知伊在講什麼云云；其後經檢察官及本院分別提示證
    人丙○○之警詢、偵訊及原審法院之羈押訊問筆錄並告以要
    旨，再對證人丙○○確認，證人丙○○則又證稱：剛才所稱
    毒癮發作才回答是啦是啦，是指警詢筆錄，不是偵訊與原審
    羈押訊問的筆錄；伊在偵訊、原審羈押訊問供稱向甲○○購
    買次數是7、8次，金額是1至2萬元，之所以與今日所述次數
    或地點有所不同，是因為伊在地院是講伊不知道地方及不知
    道路，有時被告會帶伊去拿，伊去彰化要他幫伊買，結果他
    沒有空，伊就先回台中家裏，他才拿到伊台中的家給伊，才
    會提到彰化，次數是有時先拿來會說數量不夠，會再補，所
    以伊沒有辦法確認是多少次，全部連補的大約是7、8次，實
    際上是3、4次云云（本院卷第77頁背面-78頁背面）。惟依
    卷附監聽譯文顯示，被告與證人丙○○曾於97年3月18日、3
    月19日、3月21日、3月22日、3月24日、3月26日、4月7日、
    4月12日、4月18日、4月19日有多達10次關於買賣毒品之對
    話（彰警刑偵三字第0970031794號卷第6、8、9、14頁、第
    31頁背面、第28頁、原審卷一第267、273頁），雖證人丙○○於本院證稱不是每次打電話都有實際交易等語（本院卷第
    78頁），固非無可能有此情形，但多達10次之買毒品對話卻
    僅有4次實際毒品交易，亦實難令人置信，則被告於偵訊及
    原審羈押訊問所稱有7、8次毒品交易，較合於常情。
  3.另經比對下列97年3月21日、22日丙○○與被告甲○○兩人
    之通聯紀錄及對話內容：
┌───────────────────┬─────────┬──────────────────────┐
│通聯者及所使用之手機                  │日期、時間        │甲○○連接之基地台位置                      │
├───────────────────┼─────────┼──────────────────────┤
│000000000甲○○→發話→000000000丙○○│2008/3/21 15:41:09│彰化市○○路○段605號5樓頂(F)                │
│甲○○：你在哪，我再20分到你那裡      │          15:41:39│彰化縣彰化市○○里○○○路297號4樓頂(F)     │
│丙○○：你要下來哦，我想說要你多拿一組│                  │                                            │
│        來。                          │                  │                                            │
│（彰警刑偵三字第0970031794號卷P.14）  │                  │                                            │
│000000000甲○○→發話→000000000丙○○│2008/3/21 16:09:39│台中市○區○○路212-4號(F)                  │
│                                      │          16:09:47│台中市○區○○里○○鄰○○街124號12樓頂及屋凸 │
│000000000甲○○→發話→000000000丙○○│2008/3/21 17:13:06│台中市○區○○里○鄰○○路350巷45號7樓頂(F)  │
│                                      │          17:13:49│台中市○區○○里○鄰○○路350巷45號7樓頂(F)  │
│000000000丙○○→發話→000000000甲○○│2008/3/21 17:34:32│台中市○○○路943號13F屋頂(F)               │
│                                      │          17:36:19│台中市○○○路943號13F屋頂(F)               │
│000000000甲○○→發話→000000000丙○○│2008/3/21 18:29:27│台中市○○路121-30號3樓頂-西屯區(F)         │
│                                      │          18:29:44│台中市○○路121-30號3樓頂-西屯區(F)         │
│000000000甲○○→發話→000000000丙○○│2008/3/21 21:10:21│台中縣太平市○○里○○路639巷7號7樓頂(F)    │
│甲○○：甘有拿？                      │          21:11:52│台中縣太平市○○里○○路639巷7號7樓頂(F)    │
│丙○○：沒，..他沒那麼多，他要的是我拿│                  │                                            │
│        的那種，他那是一、二萬的那種，│                  │                                            │
│        他一直拿二萬要給我。          │                  │                                            │
│甲○○：你不是說你有朋友可以問？      │                  │                                            │
│丙○○：我是怕那種的，你不合..        │                  │                                            │
│甲○○：那怎麼辦，另外你朋友在問的，你│                  │                                            │
│        不問看看..那種10、20萬的算卡沒│                  │                                            │
│        在問哦？我要啥麼，你就知啊，..│                  │                                            │
│        你看一看啊。                  │                  │                                            │
│丙○○：我問看看好了。                │                  │                                            │
│（彰警刑偵三字第0970031794號卷P.14）  │                  │                                            │
├───────────────────┼─────────┼──────────────────────┤
│000000000丙○○→發話→000000000甲○○│2008/3/22 13:56:36│彰化縣鹿港鎮○○路120號13F屋頂(F)           │
│丙○○：大仔                          │          13:57:35│彰化縣鹿港鎮○○路120號13F屋頂(F)           │
│甲○○：你之前朋友不是有到海口？我快瘋│                  │                                            │
│        了                            │                  │                                            │
│（彰警刑偵三字第0970031794號卷P.14）  │                  │                                            │
│000000000甲○○→發話→000000000丙○○│2008/3/22 15:48:46│彰化縣彰化市○○路○段726巷30號(F)          │
│甲○○：你在幹什麼？在等我？..可能要晚│          15:49:55│彰化縣彰化市○○路○段726巷30號(F)          │
│        一點，我有拜託一個朋友了，..有│                  │                                            │
│        卡高啦.. 你那邊是出多少？     │                  │                                            │
│丙○○：在家中..在卡電話，他就拿二萬元│                  │                                            │
│        來而已。                      │                  │                                            │
│甲○○：卡晚一點，再卡晚一點          │                  │                                            │
│（彰警刑偵三字第0970031794號卷P.14）  │                  │                                            │
│000000000丙○○→發話→000000000甲○○│2008/3/22 17:55:18│台中縣霧峰鄉○○段丁台小段0000-0000地號(F)  │
│                                      │          17:55:45│台中縣霧峰鄉○○段丁台小段0000-0000地號(F)  │
│000000000甲○○→發話→000000000丙○○│2008/3/22 19:00:59│台中市○區○○○路98號(F)                   │
│                                      │          19:01:04│台中市○區○○○路98號(F)                   │
│000000000甲○○→發話→000000000丙○○│2008/3/22 19:01:52│台中市○○○街141號13F屋頂(F)               │
│                                      │          19:02:04│台中市○區○○路212-4號(F)                  │
└───────────────────┴─────────┴──────────────────────┘
    由上述通聯之基地台位置顯示，被告與證人丙○○確有於彰
    化縣內為毒品之交易甚明。又依上述97年3月21日15時41分
    09秒起之譯文中，證人丙○○說：「你要下來哦，我想說要
    你多拿一組來。」等語，表示丙○○係向被告甲○○拿取某
    樣物品；又97年3月21日21時10分21秒之譯文內，丙○○說
    ：「沒，…他沒那麼多，他要的是我拿的那種，他那是1、2
    萬的那種，他一直拿2萬要給我。」等語，表示有一位朋友
    也要買2萬的某種物品，但被告甲○○答稱：「那怎麼辦，
    另外你朋友在問的，你不問看看…那種10、20萬的算卡沒在
    問哦？我要啥麼，你就知啊，…你看一看啊。」等語，表示
    自己希望一次進行10萬、20萬元之交易，丙○○只好說：「
    我問看看好了」，表示願意再去探詢有無人要購買10、20萬
    元的物品。由上述監察譯文即可證明被告甲○○係為自己利
    益計算之賣方，並非僅帶同證人丙○○前去向他人購毒之介
    紹人而已。
  4.針對上述97年3月21日21時10分21秒通訊監察譯文，證人丙○○證稱：「（甲○○是否常常要你去找10萬、20萬元的那
    種大咖？）他有這樣說，但是別人都只要1、2萬的。」（見
    原審97年12月16日審理筆錄第19頁，即原審卷三第47頁）即
    足證明被告甲○○係為自己利益計算，甲○○希望可以1 次
    賣10萬、20萬元鉅額價格數量之毒品。如果只是單純帶人去
    買毒品，無須關心1次能賣出多少毒品。又97年3月22日15時
    48分46秒起之通訊監察譯文，甲○○說「我有拜託1個朋友
    了…有卡高啦…你那邊是出多少？」，此亦表示甲○○的貨
    源價格稍高，甲○○擔心不能成交，此已超過介紹人的角色
    。證人丙○○於原審證述，顯然處心維護被告甲○○，但丙○○與甲○○之通訊監察譯文已經顯露二人間即是買賣雙方
    ，證人丙○○翻供後維護被告甲○○之說詞，不足採信，應
    以證人丙○○經偵訊中證述及原審羈押訊問所供述，其向被
    告甲○○購毒之說法為可信。至於購買之金額數量，證人記
    憶力有限，供述稍有出入，應以其中最有利被告之認定，即
    購買7次，其中2次為1錢（每次價金2萬元），另5次為購買
    半錢（每次價金1萬元）。至於購買時間97年3月初至6月3日
    ，證人丙○○共與被告甲○○共59天有通聯記錄（見原審97
    年10月31日筆錄整理第21-33頁，即原審卷一第252-258頁）
    ，可知兩人交情匪淺，其中7天為交易時間，亦與客觀證據
    並無矛盾。又97年6月6日證人丙○○在台中市○區○○路
    2-138號7樓之16被搜索時，查扣6小包海洛因（純度33.05％
    ，純值淨重1.88公克）、1包糖粉（淨重10.67公克），經法
    務部調查局鑑定無誤（該局97年8月7日調科壹字0000000000
    0號鑑定書，影印附於原審卷一第155頁），證人丙○○於97
    年6月6日警詢筆錄中亦證稱：該扣案海洛因毒品即是向被告
    甲○○購買等語，則此一扣案物品亦與證人丙○○之供述吻
    合。
  5.被告及辯護人雖於原審辯稱：證人丙○○與被告有金錢借貸
    恩怨，所以挾怨報復云云，並請求調查證人辛○○。惟經原
    審傳訊證人辛○○，其證稱：知道丙○○曾向被告借錢，最
    後欠十幾萬元，但這都是聽被告在打牌時所說的，沒見過被
    告與丙○○發生爭執等語（見97年12月16日審理筆錄第22-2
    4頁，即原審卷三第48頁背面-49頁背面）。由是，可見該證
    人辛○○所知之借貸關係，亦是傳聞得來，不得作為證據。
    被告於審理中表示曾經帶證人丙○○去看車、買過衣服等語
    （見同上筆錄第21頁，即原審卷三第48頁），且本案全部通
    訊監察所得之譯文中，並無被告與證人丙○○爭執之對話，
    反而是97年4月20日雙方有下列通聯及監聽譯文：
┌───────────────────┬─────────┬────────────────────┐
│通聯者使用之手機                      │日期、時間        │甲○○連接基地台位置                    │
├───────────────────┼─────────┼────────────────────┤
│000000000甲○○→發話→000000000丙○○│2008/4/20 16:01:03│彰化縣和美鎮○○里○○路99號五樓頂      │
│                                      │          16:01:28│彰化縣和美鎮○○里○○路○段548號五樓   │
│000000000甲○○→發話→000000000丙○○│2008/4/20 16:53:10│台中市○○區○○路338巷1號9樓           │
│                                      │          16:53:31│台中市○○區○○路338巷1號9樓           │
│000000000甲○○→發話→000000000丙○○│2008/4/20 17:41:37│台中市○區○○里○○鄰○○路○段16號四樓頂│
│甲○○：你在樓上，還是沒回來？        │          17:42:03│台中市○區○○里○○鄰○○街124號12樓頂   │
│丙○○：在樓上阿                      │                  │                                        │
│甲○○：有人嘛？                      │                  │                                        │
│丙○○：沒勒                          │                  │                                        │
│甲○○：我在樓下，車找不到地方，不然你│                  │                                        │
│        下來，我拿一件衣服給你。      │                  │                                        │
│丙○○：喔，好。                      │                  │                                        │
│（97年度聲監續字第91號卷內，已影印附本│                  │                                        │
│院卷一內）                            │                  │                                        │
└───────────────────┴─────────┴────────────────────┘
    由上述97年4月20日通訊內容即足證明，被告當日16時許，
    由彰化開車出發到台中市丙○○住處欲拜訪之，還特別帶了
    一件衣服要送給丙○○，可知兩人交情頗深，丙○○不至於
    故意虛構被告販毒情節以陷害被告，是被告於原審否認販毒
    予丙○○之辯解即難採信。
  (五)販賣給證人戊○○部分：
    被告固於本院為認罪之表示，惟其於原審曾否認犯罪，且其
    於本院之認罪係供稱為戊○○調貨以賺差價云云，經查：
  1.證人戊○○於97年6月8日施用毒品，於97年6月9日經採尿呈
    現第一、二級毒品陽性反應，經臺灣台中地法院97年度訴字
    第3124號判決處有期徒刑11月、6月，定應執行刑1年3月，
    有該判決附原審卷內可證（即原審卷一第96-97頁）。又證
    人戊○○經原審傳喚、囑託拘提不到庭，但戊○○先前於97
    年8月5日檢察官偵訊筆錄中結證（97年度偵字第5463 號卷
    第31頁）：「（你的警詢筆錄是否實在？）實在。…（你在
    手機裡面是怎麼記錄的？）我是記錄『大仔』，他就是甲○○..。（你跟大仔買過幾次毒品？）忘記了，大約3次左右
    ，我有時候會跟他去他妹妹那邊打麻將。（你最後1次跟他
    買是什麼時候？）應該是通訊監察譯文約在台東仔正門那1
    次。（那應該是在97年5月21日那天？）是。（那次你跟他
    買多少？）1錢2萬2千元。（誰是台東仔？）那是1個在台中
    市○○路跟振興路口的工廠。（你是跟他一手交錢一手交貨
    ？）是。…（你是照事實說，你不會害他？）是。」等語，
    明確指訴曾經3次向被告甲○○購買海洛因。
  2.被告甲○○於原審97年8月8日接押訊問程序中陳稱：「（戊○○為何也說向你買毒品？）我沒有賣毒品。這個人是在我
    堂妹家裡打麻將時經由朋友介紹的，人家叫他阿宏，他也要
    跟我借錢。」等語（原審卷一第11頁背面），核與證人戊○○97年6月9日警詢中陳述兩人認識原因「（你與甲○○是如
    何認識的？）是一個朋友名叫阿發仔介紹我認識的…（你是
    否知道甲○○目前居住的住處？…）我不知道他的住處，但
    知道他都到他妹妹家去打牌，我於去〈96〉年12月曾經和發
    仔到他妹妹家和他打牌。是台中市○○○路上的巷子內一幢
    公寓。」等語（彰警刑偵三字第0970031794號卷第35頁），
    互核一致，兩人確實因打牌而相識，加上下列通訊監察譯文
    證明雙方有毒品買賣關係，證人戊○○之警詢筆錄有特別可
    信性。而被告甲○○先前於原審辯稱：證人戊○○是向被告
    借高利貸，因欠錢而虛構購毒情節挾怨報復云云。然查97
    年3月21、22日下列通聯及譯文內容，證明雙方並非僅為金
    錢借貸關係：
┌───────────────────┬─────────┬────────────────────┐
│通聯者使用之手機                      │日期、時間        │甲○○連接之基地台位置                  │
├───────────────────┼─────────┼────────────────────┤
│000000000甲○○→發話→000000000戊○○│2008/3/21 19:07:31│台中縣梧棲鎮○○路○段699號地下一樓     │
│                                      │          19:08:13│台中縣梧棲鎮○○里○○路○段1083號      │
│000000000戊○○→發話→000000000甲○○│2008/3/21 21:28:43│台中市○區○○里○鄰○○○路198號4樓頂   │
│                                      │          21:28:57│台中縣太平市○○里○○路639巷7號7樓頂   │
│000000000戊○○→發話→000000000甲○○│2008/3/21 23:20:21│台中市○區○○里○鄰○○○路198號4樓頂   │
│                                      │          23:20:41│台中縣太平市○○里○○路639巷7號7樓頂   │
├───────────────────┼─────────┼────────────────────┤
│000000000甲○○→發話→000000000戊○○│2008/3/22 15:50:20│彰化縣彰化市○○路○段726巷30號(F)      │
│戊○○：喂，大仔哦                    │          15:50:46│彰化縣彰化市○○路563巷15-2號(F)        │
│甲○○：我從昨天找到現在只找到一個..卡│                  │                                        │
│        晚一下                        │                  │                                        │
│戊○○：沒關係，卡晚一點沒關係..      │                  │                                        │
│甲○○：按呢你就先準備一下好了..      │                  │                                        │
│（彰警刑偵三字第0970031794號卷P.15）  │                  │                                        │
│000000000甲○○→發話→000000000戊○○│2008/3/22 19:24:14│台中市○區○○里○○鄰○○街124號12樓頂   │
│甲○○：你在哪裡？                    │          19:25:02│台中市○區○○路212-4號(F)              │
│戊○○：我在義..社區這邊              │                  │                                        │
│甲○○：你告訴我你在哪裡等我          │                  │                                        │
│戊○○：現在才湊到六張而已另一個人還沒│                  │                                        │
│        拿來                          │                  │                                        │
│甲○○：你昨天不是說有.. 我一直去人家 │                  │                                        │
│        拜託呢.. 明天有沒有辦法.. 我先│                  │                                        │
│        給你方便，我現在都用現金去跟人│                  │                                        │
│        家拿，我的上游不給方便，你看看│                  │                                        │
│        明天到後天如何。              │                  │                                        │
│戊○○：按呢我先卡給另一個            │                  │                                        │
│甲○○：你看怎樣不要再拖了            │                  │                                        │
│（彰警刑偵三字第0970031794號卷P.15）  │                  │                                        │
│000000000甲○○→發話→000000000戊○○│2008/3/22 19:25:23│台中市○區○○里○○鄰○○街124號12樓頂   │
│                                      │          19:26:35│台中市○區○○里○○鄰○○街124號12樓頂   │
│000000000戊○○→發話→000000000甲○○│2008/3/22 19:28:11│台中市○區○○里○○鄰○○路○段16號四樓頂│
│戊○○：大仔，我看卡晚一點，另一個還沒│          19:29:06│台中市○區○○里○○鄰○○路○段16號四樓頂│
│                                      │                  │                                        │
│甲○○：不然你從昨天就一直那個，我給你│                  │                                        │
│        明天到後天再給我呢            │                  │                                        │
│戊○○：我知啦，我最主要看他有沒有肯定│                  │                                        │
│        ，看他有沒有答應，要不然雙方欠│                  │                                        │
│甲○○：好啦，看你怎麼樣              │                  │                                        │
│（彰警刑偵三字第0970031794號卷P.15）  │                  │                                        │
└───────────────────┴─────────┴────────────────────┘
    上述譯文可以證明97年3月21日證人戊○○先以電話向被告
    甲○○要買某樣物品，甲○○於97年3月22日表示昨天至今
    終於找到該樣物品，但戊○○電話中又說自己只有「6張」
    應即為6000元現金之意，結果甲○○很不高興地說「你昨天
    不是說有…我一直去人家拜託呢…明天有沒有辦法…我先給
    你方便，我現在都用現金去跟人家拿，我的上游不給方便，
    你看看明天到後天如何。」表示這項物品也是要現金去向上
    游拿貨，上游都不給方便（亦即不能賒欠上游現金），結果
    甲○○下最後通牒期限「我給你明天到後天再給我呢」。上
    述譯文內容所說物品應即為毒品，才有所謂「拿現金跟上游
    拿，上游不給方便」之對話內容。由此即可證明，證人戊○○警偵訊中所述向被告甲○○購買毒品，並非虛構，而被告
    甲○○辯稱只有跟證人戊○○金錢借貸云云，並非真實。
  3.證人戊○○於偵訊中結證：97年5月21日在台中市○○路與
    振興路口，向被告甲○○購買一次海洛因1錢2萬2千元等情
    （97年度偵字第5463號卷第32頁），另有下列通聯記錄及監
    聽譯文可證：
┌───────────────────┬─────────┬────────────────────┐
│通聯者使用之手機                      │日期、時間        │甲○○連接之基地台位置                  │
├───────────────────┼─────────┼────────────────────┤
│000000000戊○○→發話→000000000販毒者│2008/5/21 11:24:12│彰化縣鹿港鎮○○路120號13F屋頂(F)       │
│戊○○：大哥你什麼時候有空上來打麻將，│          11:25:31│彰化縣鹿港鎮○○里○○鄰○○○路45-1      │
│        我告訴朋友，要向你借現金啦    │                  │                                        │
│甲○○：現在是怎樣，我怕沒得借你，你要│                  │                                        │
│        借多少，我喬一下，看看啦，有去│                  │                                        │
│        也是晚點。                    │                  │                                        │
│戊○○：麻煩一下，要不然朋友在問。    │                  │                                        │
│（彰警刑偵三字第0970031794號卷P.11）  │                  │                                        │
│000000000戊○○→發話→000000000販毒者│2008/5/21 16:59:07│彰化縣和美鎮鎮○里○○路○段668號4F頂(F) │
│戊○○：我在工作，差不多6點           │          16:59:40│彰化縣和美鎮鎮○里○○路○段668號4F頂(F) │
│甲○○：你幾點會回來，我上去也差不多  │                  │                                        │
│        6點                           │                  │                                        │
│（彰警刑偵三字第0970031794號卷P.11）  │                  │                                        │
│000000000販毒者→發話→000000000戊○○│2008/5/21 18:41:33│台中市○區○○街47號8F頂(F)             │
│戊○○：大仔，你到了沒，你現在在市內？│          18:42:03│台中市○區○○○街109號16樓之6(F)       │
│        我要去台東仔，你在那等我      │                  │                                        │
│甲○○：好，那你過來                  │                  │                                        │
│戊○○：台東仔正門                    │                  │                                        │
│（彰警刑偵三字第0970031794號卷P.11）  │                  │                                        │
│000000000戊○○→發話→000000000販毒者│2008/5/21 18:50:12│台中市○區○○路801號12樓(F)            │
│戊○○：塞車啦                        │          18:50:31│台中市○區○○路1479號(F)               │
│甲○○：台東仔再上來100公尺           │                  │                                        │
│戊○○：好                            │                  │                                        │
│（彰警刑偵三字第0970031794號卷P.11）  │                  │                                        │
│000000000販毒者→發話→000000000戊○○│2008/5/21 18:55:32│台中市○區○○里○○鄰○○路299號4樓頂(F) │
│戊○○：大仔                          │          18:55:53│台中市○區○○里○○鄰○○路299號4樓頂(F) │
│甲○○：沒看到                        │                  │                                        │
│戊○○：你再繞過來就有了              │                  │                                        │
│（彰警刑偵三字第0970031794號卷P.11）  │                  │                                        │
└───────────────────┴─────────┴────────────────────┘
    被告甲○○於原審陳稱，上述97年5月21日通話中「台東仔
    」是台中市○○路上一家「台東紡織」工廠；惟辯稱：當天
    是要向證人戊○○收款1萬元，但戊○○尚未還完，所以才
    挾怨報復云云（見原審98年1月7日審理筆錄第8-9頁，即原
    審卷三第112頁背面-113頁），但依據當日11時24分12秒譯
    文內容，證人戊○○並未說要還款，而是說有一位朋友也要
    向被告甲○○「借現金」（暗語），首先已可證明當日見面
    目的並非是戊○○要還款，否則證人戊○○在電話中大可直
    接說明還款意思。而證人戊○○說有一位朋友也要借現金云
    云，也有可疑，因借貸能否成功要看借款人之信用狀況，如
    非熟識之人不可能隨便借得金錢，所以譯文中一位朋友要借
    現金，應該也是暗語。而當天約在台中市○○路與振興路口
    之工廠前見面，目的不是借款、也不是還款，在馬路上更不
    可能打麻將，證人戊○○於警、偵訊中證稱該日交易毒品，
    應堪採信為真。
  (六)被告刻意湮滅與購毒者聯絡之證據，卻留下破綻：
  1.警方偵查之初，97年2月25日依據庚○○警詢中指訴，得知
    販毒者「萬寶」使用0000000000、0000000000號電話；97年
    8月5日證人戊○○在檢察官偵訊時當庭出示手機裡聯絡簿記
    載「大仔」聯絡電話0000000000號。但上述3支門號使用登
    記者都不是被告甲○○，97年6月9日警方逮捕甲○○之首日
    ，訊問被告甲○○是否使用上述3支與購毒者聯絡之電話，
    被告甲○○答稱「我不知道那些門號」（見彰警刑偵三字第
    0970031794號卷第2頁），在原審羈押訊問時亦同樣否認之
    。被告僅承認自己使用0000000000（自己名義申請之門號）
    、0000000000、0000000000（被逮捕當日所扣案之雙門號手
    機SIM卡）。被告於97年6月9日警、偵訊、原審羈押訊問更
    表示不認識「丙○○、戊○○」是何人。
  2.然被告於97年8月8日原審訊問時，改稱：丙○○欠伊錢，而
    戊○○是在堂妹家打麻將認識的，也欠伊錢。但仍否認使用
    0000000000號行動電話與丙○○聯絡，亦否認使用00000000
    00號電話與庚○○聯絡，僅承認可能使用過0000000000號行
    動電話（見原審97年8月8日訊問筆錄第4頁，即原審卷一第
    11頁背面）。然經以原審依職權所調閱通聯紀錄比對後，發
    現：販毒用之0000000000與0000000000號SIM卡，均搭配過
    同一支序號000000000000000號手機空機，極可能為同一人
    持有。而被告於97年6月9日被扣案0000000000電話SIM卡，
    97年2月17日8時55分28秒至同日9時11分51秒，所搭配之手
    機序號000000000000000，與販毒用0000000000門號97年2
    月17日14時09分03秒至97年4月24日止，所搭配使用之00000
    0000000000序號相同，亦與販毒用0000000000門號於97年
    4月29日20時38分25秒至97年5月11日1時59分48秒止，所搭
    配之序號000000000000000相同（見原審卷二所附通聯記錄
    ，亦可見原審97年10月31日筆錄所整理，即原審卷一第245
    頁正、背面、第246頁背面-258頁），被告與3支販毒門號
    0000000000、0000000000、0000000000之間的關連性即可建
    立，被告於審理期日始承認自己使用上述門號（見原審98
    年1月7日筆錄第10-11頁，即原審卷三第113頁背面-140頁）
    。證人指訴被告使用上述3個門號販毒，即屬真實可信。原
    審在0000000000（被告名義申請門號）、0000000000（被逮
    捕時扣案門號卡）通聯記錄中，完全找不到與三位購毒者之
    通聯記錄。由此可證，被告心思細密，在販毒之初就知道提
    前預防，提供給購毒者之聯絡號碼，與自己名義申請及私生
    活使用的號碼，均截然區分。被告將販毒用SIM卡不停更換
    ，避免留下證據；但卻百密一疏，更換SIM卡卻不捨得丟棄
    序號000000000000000手機，因此留下破綻。被告刻意隱匿
    通聯事實，先是否認認識丙○○與戊○○，而後不得不承認
    與該二人認識，態度前後不一，更顯動機可議，若非先前有
    不法行為，何需如此掩飾！實有心虛之處。
  (七)按販賣毒品之所謂販賣行為，須行為人主觀上有營利意圖，
    且客觀上有販入或賣出毒品行為，即足構成，至於實際上是
    否已經獲利，則非所問；必也始終無營利之意思，而以原價
    或低於原價有償讓與他人，方難謂為販賣行為，而僅得以轉
    讓罪論處（參照最高法院93年度臺上字第1651號判決要旨）
    。又販賣海洛因毒品本無一定價格，各次買賣之價格，當亦
    各有差異，隨供需雙方之資力、關係之深淺、需求之數量、
    貨源之充裕與否、販賣者對於資金之需求如何即殷切與否，
    以及政府查緝之態度，進而為各種不同之風險評估，而為機
    動性之調整，是其價格標準，自非一成不變，且販賣者從各
    種「價差」或「量差」或係「純度」謀取利潤方式，或有差
    異，然其所圖利益之非法販賣行為目的，則屬相同，並無二
    致。本件被告所為各次販賣毒品犯行，雖因並未當場查獲販
    毒事實，且時隔久遠，而無從察知其販賣毒品確實購入金額
    ，惟毒品危害防制條例所處罰之「販賣」毒品罪，所著重者
    為在主觀上有藉以牟利之惡性，及對毒品之擴散具有較有償
    或無償轉讓行為更嚴重之危害性，被告「營利」之意圖係從
    客觀之社會環境、情況及證人、物證等資料，依據證據法則
    綜合研判認定；衡諸毒品海洛因量微價高，且依一般社會通
    念以觀，販賣行為在通常情形下均係以牟利為其主要誘因及
    目的，從而，舉凡其有償交易，除足反證其確另基於某種非
    圖利本意之關係外，通常尚難因無法查悉其販入價額作為是
    否高價賣出之比較，諉無營利之意思，阻卻販賣犯行之追訴
    。本件被告甲○○確有上開販賣毒品之行為，被告曾經在97
    年3月22日19時24分14秒與戊○○之通訊譯文中，表示自己
    也是要拿現金跟上游拿貨，上游不給方便等語，販毒本為重
    罪，若非圖謀暴利無須鋌而走險，已經調查屬實，考量社會
    大眾均知買賣海洛因係非法行為之客觀社會環境，依據上開
    積極證據及經驗法則綜合研判，被告甲○○應係意圖營利而
    販賣毒品，要無疑義。又被告於上訴本院後，自承而辯稱：
    伊係向他人調貨販賣而賺取差價云云，惟僅是被告片面之供
    述，尚無事證可資證明被告確係於每次毒品交易時均先向他
    人調貨再交付買主以賺取差價，仍應認被告係於取得毒品貨
    源後自行販賣而獲取全額之買賣毒品價金，故被告就此所辯
    不足採信，併予敘明。
  (八)綜上積極證據，被告甲○○確有販賣海洛因予庚○○、丙○○、戊○○等購毒者之行為，被告於原審空言辯稱：庚○○
    是還款給伊，丙○○與戊○○因欠債而挾怨報復，伊無販賣
    毒品云云，應係事後卸責之詞，無足憑採。其於上訴本院後
    固為認罪之表示，惟一則均稱係調貨而販賣賺差價，二則就
    販賣予丙○○部分，僅坦承販賣4次，仍有部分否認犯行，
    然其就此所辯，亦無足採。本件事證已臻明確，被告上開販
    賣第一級毒品之犯行，洵堪認定，應依法論科。
二、論罪科刑之理由：
  (一)按毒品危害防制條例第2條第2項第1款規定，海洛因係屬列
    管之第一級毒品，不得非法持有、施用、轉讓、販賣。按販
    賣毒品之所謂販賣行為，係行為人基於營利之目的，而販入
    或賣出毒品而言。販賣毒品者，其主觀上須有營利之意圖，
    且客觀上有販賣之行為，即足構成，至於實際上是否已經獲
    利，則非所問。即於有償讓與他人之初，係基於營利之意思
    ，並著手實施，而因故無法高於購入之原價出售，最後不得
    不以原價或低於原價讓與他人時，仍屬販賣行為。必也始終
    無營利之意思，縱以原價或低於原價有償讓與他人，方難謂
    為販賣行為，而僅得以轉讓罪論處（最高法院93年度臺上字
    第1651號刑事判決意旨參見）。核被告甲○○所為，係犯毒
    品危害防制條例第4條第1項之販賣第一級毒品罪。
  (二)被告販賣第一級毒品海洛因前持有第一級毒品之低度行為，
    為販賣第一級毒品之高度行為所吸收，均不另論罪。
  (三)再按94年2 月2 日修正公佈，於95年7 月1 日施行之刑法，
    基於刑罰公平原則之考量，杜絕僥倖之犯罪心理，並避免易
    致鼓勵犯罪之誤解，已刪除第56條連續犯之規定。行為人反
    覆實行之犯罪行為茍係在刑法修正施行後者，因法律之修正
    已生阻斷連續犯之法律效果，除認應合於接續犯、繼續犯、
    集合犯等實質上一罪關係而以一罪論處外，基於一罪一罰之
    刑罰公平性，自應併合處罰。而刑法上所謂集合犯是指立法
    者所制定之犯罪構成要件中，本就預定有數個同種類之行為
    將反覆實行之犯罪而言，是將各自實現犯罪構成要件之多數
    行為，解釋為集合犯，而論以一罪；是以對於集合犯，必須
    從嚴解釋，以符合立法者之意向。所謂集合犯，係指數犯罪
    構成要件中，本即預定有數個同種類之行為將反覆實行，雖
    其特質為行為含有反覆實行複數行為而評價為包括一罪，但
    並非其所有反覆實行之行為，皆一律認為包括一罪，仍須從
    行為人之主觀犯意，自始係基於概括性，行為之時、空上具
    有密切關係，且依社會通念，認屬包括之一罪為合理適當者
    ，始足當之，否則仍應依實質競合予以併合處罰。犯罪是否
    包括一罪之集合犯，客觀上，應斟酌其法律規定文字之本來
    意涵、實現該犯罪目的之必要手段、社會生活經驗中該犯罪
    實行常態及社會通念等；主觀上，則視其是否出於行為人之
    一次決意，並秉持刑罰公平原則，加以判斷（最高法院96年
    度臺上字第1850號、96年度臺上字第3531號、96年度臺上字
    第4969號、96年度臺上字第1168號判決意旨參照）。本件被
    告甲○○意圖營利而販賣毒品之各該次行為，為實現牟利之
    犯罪目的，依吾人之生活經驗，其犯罪之實行，固以反覆、
    繼續為常態，然其販賣之時間、販賣地點、販賣對象、販賣
    毒品種類均各自不盡相同，難認係出於被告之1 次犯罪決意
    ；況此類異時、異地且異其對象之販賣毒品行為，依社會通
    念，殊難認以評價為一罪為適當；再者，其多次販賣毒品，
    致該毒品氾濫，嚴重危害國人身心健康之犯罪結果，評價為
    集合犯之包括一罪，難謂符合法律規範本質，更與刪除連續
    犯之修法意旨相違，自不得認僅成立集合犯之包括一罪，是
    被告所犯之各次販賣第一級毒品犯行，均應予分論併罰，起
    訴意指認應論以「接續犯」，尚有未洽。
  (四)又被告犯後初固未知悔悟，一再飾詞卸責，且其本身並不施
    用毒品，亦無施用毒品判刑前科，僅因知悉毒品有暴利可圖
    ，不惜殘害他人健康而販毒，惟其於上訴本院後，已知坦然
    面對，雖仍有部分保留，仍圖飾掩犯罪情節，惟因販賣第一
    級毒品罪為死刑或無期徒刑之罪，其冀圖求輕，乃人性之常
    ，而本案並未查扣被告有何毒品存貨及販賣工具，雖其本案
    販賣海洛因之毒品數量及金額曾有1次多達以半兩計之9萬5
    千元，非如一般邊施用邊販賣微量毒品之小販，但本案之多
    次販賣毒品海洛因之數量及金額，其主要係1錢或半錢之1萬
    元或2萬元，是尚無從認其係販毒之大盤商或中盤商，縱其
    販毒之行徑，惡性非輕，但被告前僅有票據法及賭博前科，
    此有臺灣高等法院被告前案紀錄表附卷可稽，素行尚非嚴重
    惡劣，其又係已逾半百之人，在被告願面對罪責之下，倘每
    次販賣海洛因行為，均視同中、大盤商而處以法定最低度之
    刑即無期徒刑以上，以一般社會通念觀察，似顯得情輕法重
    ，堪予憫恕，爰依刑法第59條規定，各減輕其刑。
  (五)原審以被告之罪證明確，予以論罪科刑，固非無見，惟原判
    決不及審酌被告上訴後已能坦然面對犯罪，且被告尚有上開
    得依刑法第59條規定酌減其刑之情狀，而未予減刑之適用，
    尚有未洽；又被告所犯各罪經減輕其刑後，改判有期徒刑之
    罪，則其原諭知褫奪公權終身，已失所據。被告上訴意就其
    供承係調貨而販賣毒品以賺取差價及僅販賣海洛因予丙○○
    計4次等節，雖無理由，惟原判決既有上開可議之處，即屬
    無可維持，自應由本院予以撤銷改判。
  (六)爰審酌被告甲○○前有賭博等前科紀錄（參卷附臺灣高等法
    院被告前案紀錄表），素行並非惡劣，但為謀暴利鋌而走險
    從事販毒交易，明知海洛因為第一級毒品，使用容易成癮，
    濫行施用，非但對施用者身心造成傷害，且多有施用致死之
    案例，而因其成癮性，常使施用者經濟地位發生實質改變而
    處於劣勢，容易造成家庭破裂，危害許多家庭的圓滿幸福，
    仍不顧其販賣對象可能面臨之困境，加以販賣，其販賣行為
    助長毒品流通，致生危害於社會甚鉅，且犯後初未能即時坦
    認犯行，猶飾詞以對，嗣經原審判決決，始知悔意，選擇面
    對，但仍有部分保留，暨其智識程度、犯罪之動機、目的、
    手段、各次之交易量及所獲利益等一切情狀，分別量處如主
    文所示之刑（即如附表一主文欄所示），並定其應執行之刑
    。
  (七)沒收部分：
  1.按犯毒品危害防制條例第4條之罪者，其供犯罪所用或因犯
    罪所得之財物之財物應予沒收，如全部或一部不能沒收時，
    追徵其價額或以其財產抵償之，該條例第19條第1項規定甚
    明。由此項規定觀之，必限於所得者為金錢以外之其他財物
    而無法沒收時，始應追徵其價額。如所得財物為金錢而無法
    沒收時，則應以其財產抵償之，不發生追徵價額之問題（最
    高法院89年度臺上字第6946號、91年臺上字第5583號判決要
    旨參照）。且該條規定屬相對沒收主義之立法，依該條規定
    宣告沒收者，以屬於被告所有之供犯罪所用或因犯罪所得之
    物為限（最高法院93年度臺上字第462號判決意旨參照）。
    又所謂「其因犯罪所得之財物」，並不以當場搜獲扣押者為
    限；而販賣毒品所得之對價，不問其中何部分屬於成本，何
    部分屬於犯罪所得之財物，應均予沒收，始與上開法條之規
    定符合；且因犯罪所得之財物，亦不能與正常營利事業計算
    營利所得之情形，相提並論（最高法院65年度第5次刑庭庭
    推總會議決議意旨參照）。經查，被告甲○○分別先後出售
    毒品予附表一所示之人，並獲取如各該附表一所示販賣毒品
    所得之價金，依其與交易對象之交易狀態，已經收取，雖未
    經扣案，惟無法證明已經滅失，且分屬被告犯毒品危害防制
    條例第4條之罪所得之財物，仍應依毒品危害防制條例第19
    條第1項規定諭知沒收如附表一主文欄所示，如全部或一部
    不能沒收時，以其財產抵償之。
  (八)不沒收部分：
  1.按毒品危害防制條例第19條第1項規定：犯第4條之罪者，其
    供犯罪所用或因犯罪所得之財物，均沒收之，如全部或一部
    不能沒收時，追徵其價額或以其財產抵償之。但該條項並無
    如同條例第18條第1項所定「不問屬於犯人與否，沒收之」
    之明文，自屬相對沒收主義之立法。是其應沒收之物，應以
    屬被告或共犯所有者為限。本案犯罪事實中，(1)聯絡庚○○
    時所使之不詳序號手機，因由原審依職權調查之通聯記錄僅
    得以知悉97年2月8日以後通聯時使用之手機序號（整理見原
    審97年10月31日筆錄第4-6頁，即原審卷一第243頁背面-244
    頁背面），但對於證人己○○所稱96年11月底通聯時所使用
    之手機序號不明，被告對此亦不復記憶，故該次撥打時不詳
    序號手機，究屬何人所有？未能確定，既不能證明該不詳手
    機為被告所有，亦不能宣告沒收。(2)自97年3月初至97年6月
    3日止，被告甲○○依序使用000000000000000、000000000
    000000、000000000000000、000000000000000等4支序號手
    機與證人丙○○通聯（整理見原審97年10月31日筆錄第24-
    33頁，即原審卷一第253頁背面-258頁），但該4支手機均未
    扣案，被告也可能借用他人手機（空機）使用，故4支序號
    手機，究屬何人所有？未能確定，既不能證明該不詳手機為
    被告所有，亦不能宣告沒收。(3)97年5月21日被告與證人戊○○通聯時使用之序號000000000000000手機（整理見原審
    97年10月31日筆錄第13頁，即原審卷一第248頁），同上理
    由，不能證明是被告所有，故不沒收之。(4)販毒時所使用之
    0000000000號SIM卡、0000000000號SIM卡、0000000000 號
    SIM卡，登記名義人依序為sarah、統一超商股份有限公司、
    林建安等3人（見同上筆錄第4-6頁，即原審卷一第243頁背
    面-244頁背面），被告辯稱是證人庚○○拿來抵債所交付。
    但上述3張SIM卡登記名義人並非庚○○，該3張卡片亦可能
    是失竊或其他非法管道取得，本案所有證據，亦未能證明被
    告使用時已經取得上述SIM卡所有權，故依據上述說明，不
    予沒收之。
  2.被告97年6月9日在台中被扣案之手機，廠牌Ｇ－ＰＬＵＳ、
    序號貼紙上記載000000000000000號，雙卡門號SIM卡為0000
    000000、0000000000（見同上筆錄第7-8頁，即原審卷一第
    245頁正、背面），未經證明與本案犯罪有關，當不予沒收
    。
  3.本件被告甲○○販售給丙○○、庚○○、戊○○之毒品，業
    已完成轉讓交付，已脫離被告實力支配，僅屬本件販售行為
    之證物，自應於證人各自施用或販賣之個案中，附隨於施用
    或販賣罪名下諭知沒收，不應在本件被告販毒案件中宣告沒
    收。
據上論斷，應依刑事訴訟法第369條第1項前段、第364條、第299
條第1項，毒品危害防制條例第4條第1項、第19條第1項，刑法第
11條、第59條、第51條第5款，判決如主文。
本案經檢察官乙○○庭執行職務。
中    華    民    國    98    年    4     月    29    日
            刑事第五庭  審判長法  官  趙  春  碧
                              法  官  楊  真  明
                              法  官  賴  恭  利
以上正本證明與原本無異。
如不服本判決應於收受本判決後10日內向本院提出上訴書狀，其
未敘述上訴理由者，並得於提起上訴後10日內向本院補提理由書
狀（均須按他造當事人之人數附繕本）「切勿逕送上級法院」。
                                書記官  林  桂  鳳
中    華    民    國    98    年    4     月    29    日
附錄論罪科刑法條
毒品危害防制條例第4條
製造、運輸、販賣第一級毒品者，處死刑或無期徒刑；處無期徒
刑者，得併科新臺幣 1 千萬元以下罰金。
製造、運輸、販賣第二級毒品者，處無期徒刑或 7 年以上有期徒
刑，得併科新臺幣 7 百萬元以下罰金。
製造、運輸、販賣第三級毒品者，處 5 年以上有期徒刑，得併科
新臺幣 5 百萬元以下罰金。
製造、運輸、販賣第四級毒品者，處 3 年以上 10 年以下有期徒
刑，得併科新臺幣 3 百萬元以下罰金。
製造、運輸、販賣專供製造或施用毒品之器具者，處 1 年以上 7
年以下有期徒刑，得併科新臺幣 1 百萬元以下罰金。
前五項之未遂犯罰之。
毒品危害防制條例第19條
犯第 4 條至第 9 條、第 12 條、第 13 條或第 14 條第 1 項、
第2項之罪者，其供犯罪所用或因犯罪所得之財物，均沒收之，
如全部或一部不能沒收時，追徵其價額或以其財產抵償之。
為保全前項價額之追徵或以財產抵償，得於必要範圍內扣押其財
產。
犯第 4 條之罪所使用之水、陸、空交通工具沒收之。
附表一：
┌──┬───────┬───┬───────────────────┐
│  編│犯罪事實      │販毒  │      主  文                          │
│  號│              │所得  │                                      │
├──┼───────┼───┼───────────────────┤
│  １│如事實欄二(一)所│    │甲○○販賣第一級毒品，處有期徒刑拾捌年│
│    │示販賣海洛因1 │95000 │。販賣第一級毒品所得新臺幣玖萬伍仟元沒│
│    │次予庚○○之事│元    │收，如全部或一部不能沒收時，以其財產抵│
│    │實            │      │償之。                                │
│    │              │      │                                      │
├──┼───────┼───┼───────────────────┤
│  ２│如事實欄二(二)所│    │甲○○販賣第一級毒品，處有期徒刑拾柒年│
│    │示販賣海洛因予│20000 │。販賣第一級毒品所得新臺幣貳萬元沒收，│
│    │丙○○7次之事 │元    │如全部或一部不能沒收時，以其財產抵償之│
│    │實            │      │。                                    │
│    │              ├───┼───────────────────┤
│    │              │    │甲○○販賣第一級毒品，處有期徒刑拾柒年│
│    │              │20000 │。販賣第一級毒品所得新臺幣貳萬元沒收，│
│    │              │元    │如全部或一部不能沒收時，以其財產抵償之│
│    │              │      │。                                    │
│    │              ├───┼───────────────────┤
│    │              │    │甲○○販賣第一級毒品，處有期徒刑拾陸年│
│    │              │10000 │。販賣第一級毒品所得新臺幣壹萬元沒收，│
│    │              │元    │如全部或一部不能沒收時，以其財產抵償之│
│    │              │      │。                                    │
│    │              ├───┼───────────────────┤
│    │              │    │甲○○販賣第一級毒品，處有期徒刑拾陸年│
│    │              │10000 │。販賣第一級毒品所得新臺幣壹萬元沒收，│
│    │              │元    │如全部或一部不能沒收時，以其財產抵償之│
│    │              │      │。                                    │
│    │              ├───┼───────────────────┤
│    │              │    │甲○○販賣第一級毒品，處有期徒刑拾陸年│
│    │              │10000 │。販賣第一級毒品所得新臺幣壹萬元沒收，│
│    │              │元    │如全部或一部不能沒收時，以其財產抵償之│
│    │              │      │。                                    │
│    │              ├───┼───────────────────┤
│    │              │    │甲○○販賣第一級毒品，處有期徒刑拾陸年│
│    │              │10000 │。販賣第一級毒品所得新臺幣壹萬元沒收，│
│    │              │元    │如全部或一部不能沒收時，以其財產抵償之│
│    │              │      │。                                    │
│    │              ├───┼───────────────────┤
│    │              │    │甲○○販賣第一級毒品，處有期徒刑拾陸年│
│    │              │10000 │。販賣第一級毒品所得新臺幣壹萬元沒收，│
│    │              │元    │如全部或一部不能沒收時，以其財產抵償之│
│    │              │      │。                                    │
├──┼───────┼───┼───────────────────┤
│  ３│如事實欄二(三)所│    │甲○○販賣第一級毒品，處有期徒刑拾柒年│
│    │示販賣海洛因予│22000 │。販賣第一級毒品所得新臺幣貳萬貳仟元沒│
│    │戊○○之事實  │元    │收，如全部或一部不能沒收時，以其財產抵│
│    │              │      │償之。                                │
└──┴───────┴───┴───────────────────┘


司法院資訊處製作；財團法人民間司法改革基金會備份。
